臺灣板橋地方法院民事裁定　　　　　　　94年度聲字第1316號
聲　請　人　中國菱電股份有限公司
法定代理人　甲○○
上列聲請人聲請對相對人緯陞工程有限公司為公示送達事件，本
院裁定如下：
    主      文
聲請駁回。
聲請程序費用由聲請人負擔。
    理      由
一、本件聲請意旨略以：聲請人與相對人緯陞工程有限公司間前
    於民國（下同）92年10月28日簽訂「升降機買賣暨安裝合約
    書」，惟相對人遲未依約給付訂金，聲請人乃依該買賣合約
    之約定，分別以93年11月15日台北44支局第1108號存證信函
    及同年12月15日台北成功郵局第1251號存證信函向相對人為
    解除契約之意思表示，詎料前開存證信函皆因無人受領而遭
    退回。且相對人之法定代理人乙○○已於93年1 月17日死亡
    ，而相對人除法定代理人乙○○外並無其他董事，故聲請人
    無法將解約之意思表示向相對人之法定代理人或其他有代表
    權限之人為送達，聲請人已無法知悉相對人可收受送達之處
    所，為此聲請裁定准為公示送達，並提出有限公司設立登記
    表抄錄謄本、戶籍謄本正本各1 件、電梯設備買賣合約書影
    本、存證信函、退郵信封各2 件為證。
二、按有限公司應至少置董事一人執行業務並對外代表公司，公
    司法第108 條第1 項前段定有明文。又依公司法第108 條第
    4 項準用同法第208 條之1 之規定，董事不為或不能行使職
    權，致公司有受損害之虞時，法院因利害關係人或檢察官之
    聲請，得選任一人以上之臨時管理人，代行董事之職權。次
    按表意人非因自己之過失不知相對人居所者，得依民事訴訟
    法公示送達之規定，以公示送達為意思表示之通知；又應為
    送達之處所不明者，受訴法院得依聲請准為公示送達，民法
    第97條及民事訴訟法第149 條第1 項亦分別定有明文。
三、經查：本件聲請人就其所為送達相對人之上開存證信函之意
    思表示係遭郵局以「招領逾期」為由退回，有退郵信封影本
    2 件可稽，衡情僅足以證明相對人未依限前往郵局領取信函
    ，尚難證明相對人「應受送達之處所不明」之情事。雖聲請
    人主張相對人公司之董事乙○○業於93年1 月17日死亡，且
    無其他董事或股東，故聲請人無法將上開意思表示向相對人
    公司之法定代理人或其他有代表權之人為送達，惟依前揭法
    條規定，聲請人應依法向聲請選任臨時管理人，並使其代行
    董事職權，且將上開存證信函對之為送達並遭退回，始符公
    示送達之要件，是聲請人之上開主張，顯不足採。故本件公
    示送達之聲請於法不合，不能准許。
四、依民事訴訟法第95條、第78條，裁定如主文。
中　　華　　民　　國　　94　　年　　11　　月　　10　　日
                  民事第二庭    法　官　程怡怡
以上正本係照原本作成
如對本裁定抗告，應於收受裁定正本送達後10日內向本院提出抗
告狀，並應繳納抗告費新台幣45元整。
中　　華　　民　　國　　94　　年　　11　　月　　10　　日
                                書記官　楊姝晴
